# 请教关于采购设备后，供应商支付赔偿金的处理

提问人：mytruth 时间：2012-04-16 15:05:56
2008 年A公司从B公司采购了一批产品用于生产X成套设备，采购的产品货款共计 117 万元，产品已全部收到并安装，A公司支付 60 万元后，发现产品有质量问题， 2008 年A公司起诉至法院要求B公司赔偿， 2010 年经法院调解，B公司支付给A公司 2 万元补偿，剩余的57 万货款也不再支付。
1 、如果A公司生产的成套设备已经完工并于 2009 年交付，B公司支付的 2 万元及未支付的 57 万元，应计入营业外收入吗？
2 、如果A公司生产的成套设备已经完工并于 2010 年交付，B公司支付的 2 万元及未支付的 57 万元，应冲减营业成本吗？
3 、上述两种情况A公司因采购X成套设备的进项税，在 2008 年已经抵扣，在 2010 年是否应进行进项税转出？

回答人：chenyiwei
需要确定“B公司支付给A公司 2 万元补偿，剩余的 57 万货款也不再支付”的确定依据，分别不同情况处理： 1 、如果是在A公司生产的成套设备交付用户后，被用户发现质量问题，因而对A公司实际发生的修理、替换等成本作出补偿的，则由于此类确认收入后发生的保修费用通常是计入销售费用的，所以收到的补偿款以及无需支付的余款都可以视作对此类保修费用的补偿，冲减销售费用。 2 、如果是A公司在生产过程中，即发现B公司提供的产品有质量问题，即进行补救，此时相关的补救成本可能已经计入生产成本，并随着收入的确认转入营业成本。此时对于补偿款和无需支付的余款冲减营业成本更为合适。

提问人：mytruth 时间：2012-04-17 09:02:22
回复 chenyiwei 的帖子
谢谢陈版的回答。
A公司确认不需支付 57 万及收到补偿 2 万的依据是法院 2010 年出具的调解书。 A公司在 2008 年生产过程中，就发现B公司提供的产品有质量问题并进行补救，补救成本计入了当时的生产成本并结转至营业成本。 A公司在 2009 年已经实现了收入，赔偿发生在 2010年。 2010 年如果再冲减营业成本，则无法对应具体的合同（企业生产的设备并非通用，按订单生产），是否合理？

回答人：chenyiwei
此问题的处理不能过分强调配比原则。既然不是前期差错更正，则现在由于新发生的情况而导致的调整只能计入与当时相同的科目。

提问人：zengfengxia 时间：2012-04-17 16:23:56
回复 mytruth 的帖子
在交付前的 2008 年，已经知道购入的设备存在问题，我理解是不是不能再以发票金额入账，因为此时发票金额不能代表设备的价值了，应当扣除合理估计的可能不需要支付的款项作为购入设备的成本。法院调解之后的差异作为会计估计变更调整当期。
请陈版指正

回答人：chenyiwei
可以这样理解。感谢补充和指正。